【裁判字號】    89,上更(二),36
【裁判日期】    900828
【裁判案由】    偽造文書等
【裁判全文】
臺灣高等法院刑事判決                        八十九年度上更（二）字第三六號
    上  訴  人    臺灣桃園地方法院檢察署檢察官
    上  訴  人
    即  被  告    戊○○
右上訴人因被告偽造文書等案件，不服臺灣桃園地方法院八十三年度訴字第一一六三
號，中華民國八十三年十一月三十日第一審判決（起訴案號：臺灣桃園地方法院檢察
署八十三年度偵緝字第二四號）提起上訴，經判決後，由最高法院第二次發回更審，
並經檢察官移送併案審理（移送併辦案號：臺灣臺北地方法院檢察署八十九年度偵字
第二四九二號），本院判決如左：
    主  文
原判決撤銷。
戊○○共同連續行使偽造私文書，足以生損害於他人，處有期徒刑壹年玖月。
民國八十二年四月二十三日以丁○○、黃振生、方萬餘、陳盛德名義所立具之協議書
上偽造之「黃振生」、「方萬餘」「陳盛德」之署押及印章各壹枚、偽造之「黃振生
」「方萬餘」「陳盛德」印文各貳枚，均沒收。
    事  實
一、戊○○與丁○○（另案經本院八十五年度上更(一)字第三０二號判決判處應執行有
    期徒刑一年九月，並經最高法院以八十五年度臺上字第四四０八號判決上訴駁回
    確定）共同意圖為自己不法之所有，並基於概括犯意，於民國（下同）八十一年
    二月至四月間，迭次相偕至基隆市○○路一二號戊○○之親家丙○○住處，向丙○○佯稱：坐落桃園縣中壢市○○段興南小段一九三－二九八地號、一九四－二
    地號、一九五－二地號、一九五－五地號及一九四－二九六地號（該地號為虛偽
    ）等五筆土地係丁○○所有，暫以親人名義登記，擬與建商合建房屋，因欠缺現
    金，如丙○○參與投資，丁○○願將其中三分之一土地（約六十三坪）廉售予丙○○等語，戊○○並以其已與丁○○論及婚嫁，保證丁○○之信用無虞，使丙○○陷於錯誤，應允投資，而自八十一年四月十五日起迄八十二年六月二日止，陸
    續將新臺幣（下同）二千九百七十五萬三千七百元（其中二千六百五十萬元為匯
    款，二百六十萬元為現金，後戊○○就匯款部分六十五萬三千七百元及現金二百
    六十五萬元以支票交付丙○○兌現）交付予戊○○及丁○○（彼二人行詐之理由
    及丙○○交付款項之方式、日期、金額，均詳如附表一所示），再由戊○○簽發
    以臺北區中小企業銀行土城分行為付款人，票面金額共計二千三百萬元之支票六
    紙，及面額三百五十萬元之本票一紙，支票並由丁○○背書後，交付丙○○作為
    擔保。其間，丙○○為參與上開土地房屋之合建，遂依戊○○之囑，於八十一年
    六月二十四日設立福麟建設有限公司（下稱福麟公司），自任董事長，戊○○為
    董事。同年十月十九日，以福麟公司名義與丁○○簽立合建契約書。嗣因丙○○
    欲查看土地所有權狀，戊○○及丁○○二人為恐事跡敗露，復共同基於犯意之聯
    絡，推由丁○○於八十二年四月二十三日，在桃園縣中壢市○○路某地，利用不
    知情之成年男子書寫丁○○與黃振生、方萬餘、陳盛德三人就上開土地所有權移
    轉協議書後，由丁○○偽刻黃振生等三人之印章，蓋用於協議書上，並偽造黃振
    生等三人之署押，先將偽造之協議書交由戊○○觀看，再於同年月底，持至臺北
    縣土城市○○街九號戊○○住處，交由丙○○收執，訛稱合建之事仍續與地主黃
    振生等三人洽談中，藉以掩飾犯行，誘使丙○○繼續匯款投資，足以生損害於黃
    振生、方萬餘、陳盛德及丙○○等人。
二、戊○○復基於同前詐欺及行使偽造私文書之概括犯意，自八十一年十一月十七日
    起至八十二年六月間止，在其上開土城市住處及臺北市○○路○段五五號四樓林
    玉霜住處等地，連續向林玉霜、林映秀、杜國棟、陳繁、徐宗英、佐全興業股份
    有限公司佯稱：福麟公司將增資募股，使林玉霜等人陷於錯誤，分別於戊○○、
    林玉霜住處，以現金交付或匯款或抵銷債務之方式，繳交股款共計一千零三十五
    萬元（繳交方式及金額、時間，均詳如附表二所示），戊○○並囑不知情之乙○○代為書寫收據，戊○○先填載金額後，再盜蓋由其保管之福麟公司及丙○○、
    甲○○等股東之印章，藉以偽造福麟公司之募股收據六紙，交由林映秀等人收執
    （尚未交付林玉霜募股收據、已交付林映秀募股收據二紙、徐宗英部分並由林玉
    霜蓋章），俾資取信，足以生損害於福麟公司、丙○○及甲○○等人。嗣經丙○○發覺上情，擬與戊○○、丁○○理論，丁○○已不知去向。戊○○見事跡敗露
    ，為求脫免刑責，乃先行向臺灣桃園地方法院檢察署申告丁○○詐欺，企圖將責
    任推由逃匿之丁○○承擔。
三、案經丙○○訴由臺灣桃園地方法院檢察署檢察官偵查起訴，及由臺灣臺北地方法
    院檢察署檢察官移送併案審理。
    理  由
一、按數同級法院管轄之案件相牽連者，得合併由其中一法院管轄，刑事訴訟法第六
    條第一項定有明文。查本件被告戊○○之住所地及公訴人所指之犯罪地，固均非
    臺灣桃園地方法院所轄境內，惟共同正犯丁○○之住所地係於桃園縣平鎮市○○
    路○段四五巷二弄十六號（臺灣桃園地方法院檢察署檢察官八十二年度偵字第九
    三０六號起訴書），業經臺灣桃園地方法院檢察署檢察官向臺灣桃園地方法院提
    起公訴，並遞經最高法院判決確定。二案件合於刑事訴訟法第七條第二款所規定
    相牽連案件之要件，臺灣桃園地方法院對本案有管轄權，核先敘明。
二、訊據上訴人即被告戊○○，固坦承收受告訴人丙○○所匯之款項二千七百十五萬
    三千七百元至其所經營乙芳實業股份有限公司名義設於臺灣省合作金庫土城支庫
    第000000000000－0號帳戶，及告訴人於八十三年五月二十一日在
    臺灣桃園地方法院民事執行處前，交付現金二百六十萬予其及丁○○，並以福麟
    公司名義，向林玉霜等人募股得款共計一千零三十五萬元（包括抵銷債務之財產
    上利益），且交付林映秀等人募股收據等情，然矢口否認有詐欺或行使偽造私文
    書之犯行，辯稱：（一）伊僅介紹丁○○與告訴人丙○○認識，投資土地合建房
    屋之事宜，乃由丁○○與告訴人商談，因丁○○在中壢土地銀行之帳戶與告訴人
    在基隆第一信用合作社之帳戶並未通匯，告訴人遂將投資款匯入伊帳戶中，伊已
    全數轉交丁○○，不知丁○○有提出偽造協議書之事；（二）福麟公司募股，乃
    依八十一年九月十七日公司臨時股東會之決議執行，伊已將募股得款悉數交付丁○○，且伊僅填載募股收據之金額，內容係告訴人之女乙○○所書寫，再由告訴
    人及甲○○蓋用印章，非伊所偽造云云。
三、經查：
（一）被告與丁○○共同向告訴人偽稱擬在前開土地上合建房屋，邀同告訴人投資，
      並願將其中部分土地廉售予告訴人，使告訴人陷於錯誤，匯款二千七百十五萬
      三千七百元至被告帳戶，並交付現金二百六十萬元（其中匯款六十五萬三千七
      百元及現金二百六十萬元，已由被告簽發支票兌現，尚餘二千六百五十萬元）
      ，復成立福麟公司，以福麟公司名義與丁○○訂立合建契約書等情，已據告訴
      人丙○○指訴綦詳，並有福麟公司經濟部公司執照、合建契約書及匯款回條十
      紙影本在卷可憑（八十三年度偵字第一二五三四號偵查卷第三頁至第七頁）。
      而被告自承收受告訴人所交付之款項後，係以自己名義簽發以臺北區中小企業
      銀行土城分行為付款人，帳號０二九六六號，面額計二千三百萬元之支票六紙
      ，及到期日為八十二年八月二十一日、票面金額為三百五十萬元之本票一紙，
      支票並由丁○○背書後，再交由告訴人收執等情，亦有支票影本六紙及本票影
      本一紙附卷可稽（同上偵查卷第九頁至第十一頁）。倘被告僅係介紹丁○○與
      告訴人認識，告訴人豈會將鉅款匯入被告帳戶，被告又何須自行簽發支票及本
      票，並由丁○○背書後，再交付丙○○收執？顯見被告係與丁○○共同邀集告
      訴人參與投資無疑。
（二）共犯丁○○雖於原審調查及審理時均陳稱：向被告借得二千二百五十萬元之款
      項，均係以匯款方式，已清償九百餘萬元，並提出匯款回條及支票影本附臺灣
      桃園地方法院檢察署八十二年度偵字第九三０六號偵查卷為證（原審卷第六七
      頁反面至第六八頁、第一七０頁反面）等語，惟與被告於原審調查及審理時分
      別所供：「丁○○一共匯給我六百多萬元」（原審卷第四六頁反面）、「（一
      共借與丁○○多少錢？）一千一百十五萬元」、「（丁○○還你多少錢？）五
      百一十萬元，開本票給我，．．．有時是我開支票向丁○○調現」（原審卷第
      一七二頁反面）云云，無論就借款金額、交付方式及清償數額，均有出入，被
      告復未能提出簽發支票向丁○○調現之證據，益徵被告與丁○○間並無實際借
      貸關係，二人間之金錢往來應係分配詐款甚明。
（三）被告及丁○○邀同告訴人投資之土地，其中桃園縣中壢市○○段興南小段一九
      四－二九六地號土地係屬虛構，有桃園縣中壢市地政事務所八十三年八月十二
      日中地一謄字第六０一五號函在卷可憑。證人即前開土地地主之一之劉明發，
      亦於原審調查時結結稱：從未有人前來洽談購買土地事宜（原審卷第九一頁）
      。再將被告與丁○○向告訴人所稱合建土地之桃園縣中壢市○○段興南小段一
      九三－二九八地號、一九四－二地號、一九五－二地號、一九五－五地號土地
      登記簿謄本，與丁○○出示告訴人收執之協議書相比對，協議書上之立書人「
      黃振生」、「方萬餘」及「陳盛德」均非地主，且該黃振生等三人之簽名特徵
      與原審命丁○○當庭書立三人姓名之筆跡，以肉眼比對，悉屬相符。該黃振生
      、方萬餘姓名，經送鑑定結果，確屬丁○○筆跡無訛，有內政部警政署刑事警
      察局八十三年九月二十四日刑鑑字第八二七五八號鑑驗通知書一紙附卷可參（
      原審卷第一三一頁）。參以丁○○於臺灣桃園地方法院八十三年度易字第六三
      三號刑事案件八十三年十月十四日訊問時供稱：協議書上之簽名非其所為，是
      委託小孩子等寫的等語。及至該案審理時復改稱：協議書由「鍾代書」所為，
      「黃振生」等人之簽名俱係本人所寫，「黃振生」等人與伊為十餘年好友云云
      。迨至本件原審訊問時又稱：黃振生等三人均係十多年好朋友，協議書乃鍾先
      生所書寫，鍾先生住址忘了（原審卷第六五頁、第六六頁）。先後所供不一，
      復未能提供該三人及鍾代書之年籍、現住址以供查證（原審以協議書上黃振生
      住址屢次傳喚黃振生，均無法送達，蓋事實上並無該址）。而原審審理八十三
      年度易字第六三三號刑事案件，又調無符合丁○○所指「陳盛德」、「方萬餘
      」特徵人士之口卡，「鍾代書」究為何人，丁○○亦三緘其口，應可認係丁○○利用不知情之不詳姓名者書寫協議書後，再自行偽刻「黃振生」等三人之印
      章，並偽造印文、署押於協議書上至灼，足生損害於黃振生等三人。參諸丁○○供稱投資該地興建房屋之資金計二千二百五十萬元均係向被告借貸所得，並
      非與告訴人丙○○或福麟公司合作，而向被告所借得款項已悉數交予代書及黃
      振生等人云云，然就上開土地合建房屋，福麟公司與丁○○訂有合建契約書，
      業如前述，丁○○聲稱未與告訴人、福麟公司合作建屋，實屬無稽等情以觀，
      丁○○既無法提出黃振生等人出具之收據以明告訴人投資款之流向，又未曾從
      事任何在前開土地建築房屋之籌備事宜，足徵丁○○顯無意與告訴人合建房屋
      ，僅以此為餌詐騙告訴人投資無訛。另丁○○於原審審理時陳稱：「我在拿給
      丙○○之前，有拿給戊○○看過」（原審卷第一七二頁）。又被害人林玉霜於
      本院前審調查時堅稱：「我拿到協議書後，有告訴戊○○內容」；告訴人亦指
      稱；曾將原本拿給戊○○看過，亦有傳真給戊○○，並表示內容好像是丁○○
      所寫，戊○○說不可能（本院前審八十七年四月十六日訊問筆錄）。被告亦坦
      承該協議書係丁○○攜至其住處交付告訴人，並曾收受告訴人之傳真協議書。
      依丁○○於偽造協議書後，即先行交由被告閱覽，並持至被告住處交付告訴人
      ，迨告訴人懷疑係丁○○所自行書寫，又代為掩飾等情以觀，被告應係與丁○○共同偽造上開協議書，並持向告訴人施詐無訛。偽造協議書顯係誘使告訴人
      繼續投資之手段之一，被告有參與偽造協議書之犯行，堪以認定，所辯不知有
      協議書之事，顯與事實不符。
（四）被告雖一再否認與丁○○共謀詐欺及行使偽造之私文書，且聲稱告訴人之投資
      款已悉數轉交丁○○云云，惟非但為丁○○所否認；且經比對被告於偵查及原
      審審理時分別提出之兩份辯護狀，就交款予丁○○之時間、金額及方式之兩份
      清單，有多處不相符合，而總額竟趨一致（均為二千六百萬元），另交款予丁○○之時間、金額，復與告訴人匯款予被告之時間、金額，無法勾稽，顯係被
      告臨訟捏造之清單，不足採信。又丁○○供稱向被告借得二千二百五十萬元，
      已清償九百五十萬元，提出匯款回條及支票影本附臺灣桃園地方法院檢察署八
      十二年度偵字第九三０六號偵查卷為據，被告則自承丁○○曾匯款六百多萬元
      於前揭帳戶（原審八十三年八月十二日訊問筆錄），足徵丁○○已將部分詐自
      告訴人之款項交予被告。再者，被告所稱自七十九年間至八十年間借款予丁○○五百十萬元，未約定利息，丁○○均未還款（同前訊問筆錄），復稱曾多次
      簽發支票向丁○○調取現金約八、九百萬元週轉等語，而其與丁○○二人俱無
      法提出雙方借款、還款之證明，堪認二人金錢往來之時間久遠，數額至鉅，且
      債權債務關係不清，若非過從甚密，關係密切，豈有大筆資金往來均無憑據之
      理？參酌證人即告訴人之配偶劉陳月娥（臺灣桃園地方法院檢察署八十二年度
      偵字第九三０六號偵查卷）及被害人林玉霜（原審八十三年九月二十一日訊問
      筆錄）二人均陳稱丁○○與告訴人合作，係因被告之引薦，且被告多次宣稱已
      與丁○○論及婚嫁等語在卷，而被告既任福麟公司之董事，竟為與該公司合作
      之丁○○簽發以臺北區中小企業銀行土城分行為付款人、帳戶第二九六六號、
      票面金額共計二千三百萬元之支票共六紙交予告訴人收執以供擔保，足見告訴
      人指稱被告利用兒女親家關係，多次宣稱將與丁○○結婚，俾保證丁○○之信
      用，使告訴人陷於錯誤而投資等情，應非子虛。
（五）被告假冒福麟公司名義對外募股，詐騙被害人林映秀等人之股款共一千零三十
      五萬元，並利用不知情之乙○○書寫募股收據內容，先自行填寫金額後，再盜
      蓋福麟公司及丙○○、甲○○之印章，偽造福麟公司之募股收據交林映秀等人
      收執等情，業據告訴人丙○○及被害人林玉霜指訴歷歷，並經證人乙○○結證
      屬實（本院前審卷第九十頁、本院九十年七月二十七日訊問筆錄），復有告訴
      人提出在被告經營之乙芳實業股份有限公司內查得被告偽造福麟公司募股收據
      存根聯影本六紙在卷可資佐證。雖被告提出福麟公司八十一年九月十七日臨時
      股東會之會議紀錄，辯稱係依決議行事，並將募股所得交予丁○○云云，然為
      丁○○所堅決否認，且該會議紀錄雖記載告訴人提議增資募股，並通過該提議
      ，惟該提議實係由被告偕同到會之鍾祥明會計師所建議，因鍾祥明會計師非股
      東，無權發言，乃以告訴人提案之方式討論，決議通過之真義乃在於福麟公司
      日後自丁○○處取得前開土地後，始增資募股等情，已據證人鍾祥明及該會議
      之紀錄人乙○○於本院前審結證明確；況倘確係福麟公司通過增資之決議，亦
      應由董事長即告訴人為之，並歸入福麟公司之資金，豈會由被告擅自招募不特
      定人入股，所得股款復交付丁○○私用，且未將募股收據存根聯交還福麟公司
      ？又依上開決議增資，每股金額為二百萬元，何以被告招募之股款竟為四十五
      萬元、八十萬元、九十萬元、四百二十萬元、一百萬元等零數？尤以證人林玉
      霜於本院前審結證稱：伊並未實際繳納股款四百二十萬元，係以其對被告私人
      之債權主張抵銷之方式入股，因徐宗英不信任被告，遂由伊在募股收據上蓋章
      等語（本院前審八十七年四月二日訊問筆錄），質之被告亦供認林玉霜所稱無
      訛，益徵被告顯係將所募得股款視為私人財物。被告從未獲福麟公司授權，即
      佯以福麟公司名義招募股款，使被害人林玉霜等人陷於錯誤，而或交付財物或
      抵償債務，使被告取得財物及獲得財產上不法利益，至為確鑿。再以證人鍾明
      祥於本院前審結稱：「八十一年五月底，被告將丙○○、甲○○、陳琬貞及福
      麟公司之印章交給我辦理登記，我辦好後，就拿給她，公司發票下來時，戊○○與丙○○與我一起去辦，印章由他們取回，然後公司變更地址登記，是在八
      十二年三月三日，戊○○交給我，我辦好後就交給他」（本院上訴卷第八九頁
      至第九十頁）。福麟公司或丙○○均未授權被告代表福麟公司募股，則告訴人
      指陳被告盜蓋福麟公司及其本人留存於被告處之印章，以偽造福麟公司開具之
      募股收據等語，應堪採信。福麟公司既未授權被告代表募股，則福麟公司股東
      之一甲○○（被告之子，告訴人之女婿）即無在募股收據上蓋章之理。參以原
      審寄送予甲○○之傳票（八十三年七月二十九日上午十時三十分到庭），甲○○因不願涉入其母與岳父之糾紛，早已搬離住所，並未收受，被告擅蓋甲○○
      留存該處之印章於送達證書上，已據被告自承在卷（原審卷第四七頁）。被告
      顯係利用保管福麟公司及股東丙○○、甲○○等人印章之機會，盜蓋其等印章
      於募股收據上無疑，自不因募股收據與送達證書上甲○○之印章不同而異。被
      告辯稱募股收據係告訴人及股東甲○○等人自行蓋章，要非屬實。
（六）經本院調取被告在臺北區中小企業銀行土城分行帳戶第二九六六號已提示付款
      之支票，惟依被告前所供述，其以支票向丁○○付款之目的，或為轉交告訴人
      之投資款，或為借款予丁○○，或以支票向丁○○借調現金周轉，目的紛雜不
      一，被告辯稱所匯款項係與丁○○間之借貸而非分贓詐欺所得，顯係避就、卸
      責之詞，不足採信。本件事證明確，被告之犯行洵堪認定。
四、核被告詐欺被害人丙○○、林玉霜、林映秀、杜國棟、陳繁、徐宗英及佐全興業
    股份有限公司，使之交付財物或藉此取得抵銷債務之不法利益之所為，係犯刑法
    第三百三十九條第一項、第二項之詐欺取財罪及詐欺得利罪。被告與丁○○共同
    偽造上開協議書，及自行盜蓋福麟公司、丙○○、甲○○印章，藉以偽造福麟公
    司募股收據，復持以交付丙○○、林玉霜等人，自足以生損害於福麟公司、丙○○及林玉霜等人，核其所為，係犯刑法第二百十六條、第二百十條之行使偽造私
    文書罪。被告偽造私文書之低度行為，應為行使之高度行為所吸收，逕論以行使
    偽造私文書罪。其偽造「黃振生」、「方萬餘」、「陳盛德」等三人之署押、印
    章及印文；盜用「福麟公司」、「丙○○」、「甲○○」印章之行為，均係偽造
    私文書之部分行為，均不另論罪。被告就詐欺丙○○及偽造協議書該部分犯行，
    與丁○○間，有犯意聯絡及行為分擔，均為共同正犯。被告多次詐欺取財及行使
    偽造私文書犯行，時間緊接，犯罪構成要件相同，顯係基於概括之犯意而為，均
    應依連續犯之規定，論以一罪，並依法加重其刑。其中行使偽造私文書部分，依
    情節較重之共同行使偽造協議書之私文書罪處斷。被告利用不知情之成年男子偽
    造協議書，及利用不知情之乙○○偽造募股收據，均屬間接正犯。被告行使偽造
    協議書雖係因丙○○欲查看合建土地所有權狀，始另行起意，本應數罪併罰。然
    與被告行使偽造福麟公司募股收據私文書部分有連續犯關係。而被告行使偽造募
    股收據又係向林玉霜等人詐欺取財、詐欺得利之手段，亦有方法、結果之牽連關
    係，為牽連犯，其中詐欺取財與被告詐欺丙○○部分復有連續犯關係。則被告所
    犯共同連續行使偽造私文書、連續詐欺、詐欺得利三罪間，顯有方法、結果之牽
    連犯關係，自應從一重以共同連續行使偽造私文書罪處斷。公訴人就被告行使偽
    造協議書及向林玉霜等詐財部分雖未起訴，然與起訴部分有連續犯及牽連犯裁判
    上一罪關係，本院自得一併審理。
五、原審據以論罪科刑，固非無見，惟查：（一）被告對告訴人丙○○詐欺取財罪及
    行使偽造協議書之私文書罪間，係另行起意，原審認二者有方法結果之牽連關係
    ，尚有未洽；（二）協議書上所偽造之「黃振生」「方萬餘」「陳盛德」印文各
    二枚，原審僅就被告偽造之「黃振生」「方萬餘」印文二枚，「陳盛德」印文一
    枚宣告沒收，亦有未洽；（三）偽造協議書及募股收據，被告係分別利用不知情
    之不詳姓名成年男子及乙○○為之，原審判決未以敘明，其認定事實，尚有違誤
    ；（四）被告並不構成累犯，原審判決書於事實欄及理由欄亦無被告構成累犯之
    論述，乃於主文欄諭知被告係累犯，顯有未當。檢察官依據告訴人丙○○之請求
    ，提起上訴，指摘原判決之量刑過輕；被告提起上訴仍執前詞，空言否認犯罪，
    雖均無理由，然原判決既有如上之可議，即屬無可維持，自應由本院將原判決予
    以撤銷改判。爰審酌被告之品行，犯罪之動機、目的、手段、所生損害及犯後態
    度等一切情狀，量處如主文第二項所示之刑。
六、被告於協議書上所偽造之「黃振生」「方萬餘」「陳盛德」印文各二枚、署押各
    一枚，及被告用以偽造「黃振生」「方萬餘」「陳盛德」印文之印章各一枚（雖
    未扣案，但無證據證明業已滅失），依刑法第二百十九條規定，宣告沒收。至被
    告偽造之協議書一紙，已交由告訴人丙○○收執；另被告偽造之募股收據六紙（
    各含存根聯共兩聯），已分別交付林映秀等人，均非被告所有之物，爰不予宣告
    沒收。
據上論斷，應依刑事訴訟法第三百六十九條第一項前段、第三百六十四條、第二百九
十九條第一項前段，刑法第二十八條、第五十六條、第二百十條、第二百十六條、第
三百三十九條第一項、第二項、第五十五條、第二百十九條，罰金罰鍰提高標準條例
第一條前段，判決如主文。
本案經檢察官曾忠己到庭執行職務
中    華    民    國      九十      年      八      月      二十八      日
                              臺灣高等法院刑事第六庭
                                  審判長法  官  陳  春  秋
                                        法  官  高  明  哲
                                        法  官  王  麗  莉
右正本證明與原本無異。
如不服本判決應於收受送達後十日內向本院提出上訴書狀，其未敘述上訴之理由者並
得於提起上訴後十日內向本院補提理由書（均須按他造當事人之人數附繕本）。
                                        書記官  胡      儀
中    華    民    國      九十      年      八      月      二十九      日
附錄：本案論罪科刑法條全文
刑法第二百十條
偽造、變造私文書，足以生損害於公眾或他人者，處五年以下有期徒刑。
刑法第二百十六條
行使第二百十條至第二百十五條之文書者，依偽造、變造文書或登載不實事項或使登
載不實事項之規定處斷。
刑法第三百三十九條
意圖為自己或第三人不法之所有，以詐術使人將本人或第三人之物交付者，處五年以
下有期徒刑、拘役或科或併科一千元以下罰金。
以前項方法得財產上不法之利益或使第三人得之者亦同。
前二項之未遂犯罰之。
刑法第二百十九條
偽造之印章、印文或署押，不問屬於犯人與否，沒收之。


司法院資訊處製作；財團法人民間司法改革基金會備份。
